【裁判字號】    99,抗,139
【裁判日期】    990226
【裁判案由】    聲請再審
【裁判全文】
臺灣高等法院刑事裁定                   99年度抗字第139號
抗   告   人
即再審聲請人  林柳磐
上列聲請人因聲請再審案件，不服台灣士林地方法院中華民國99
年1月11日裁定（98年度聲再字第22號），提起抗告，本院裁定
如下：
    主  文
抗告駁回。
    理  由
一、聲請再審意旨略以：(一)再審聲請人忽略未提出之電梯監視器
    錄影帶證據，由該錄影帶可證明再審聲請人於案發時沒有觸
    摸被害人胸部；(二)證人陳瑋彬站在再審聲請人左邊，均係面
    向電梯，證人陳瑋彬視線如何能看到其有摸被害人胸部，證
    人陳瑋彬證言令人質疑；(三)倘再審聲請人有摸被害人胸部，
    因胸部屬敏感地帶，依正常人反應，會立即出聲制止，為何
    被害人約等五秒時間，直到看見再審聲請人臉後才出聲，顯
    係將之前個人恩怨加諸本案等語。
二、原裁定意旨略以：抗告人即再審聲請人林柳磐主張發現確實
    之新證據之理由係指原法院未審酌案發現場之錄影帶，然上
    開錄影帶業經被害人於警詢時提出，並存放於偵查卷內，有
    臺北市政府警察局南港分局刑事案件移送書及上開錄影帶在
    卷可憑（見臺灣士林地方法院檢察署98年度偵字第3275號卷
    第1-2、47頁）；而證人陳瑋彬及被害人證詞亦於事實審判
    決前已存在（見臺灣士林地方法院98年度偵字第3275號卷第
    26-28 頁），並經原審判決就上開各項證據之取捨判斷，均
    已詳細審酌，是再審聲請人上開各項主張，既已欠缺上揭再
    審所必要之「嶄新性」要件，而顯然與上開規定確實之新證
    據要件未合，是再審聲請人據此聲請再審，核無理由，予以
    駁回等語。
三、抗告意旨略以：臺灣士林地方法院檢察署檢察官98年度偵字
    第3275號起訴書及臺灣士林地方法院98年度審易字第640 號
    判決書中皆未提到關於物證「錄影帶」之用語，惟原審竟提
    出上揭起訴書及判決書皆已審酌「錄影帶」之內容；又原判
    決僅依告訴人及證人之證詞對再審聲請人判刑，原審並未就
    再審聲請人對告訴人及證人證詞之疑點予以審酌，為此提起
    抗告等語。
四、經查：再審聲請人以其有刑事訴訟法第420條第1 項第6款之
    事由聲請再審，其再審理由無非係以原法院並未審酌案發現
    場之錄影帶、證人之證詞之疑點而為辯駁，惟再審聲請人已
    於原法院審理時為自白及認罪之答辯，且上開各項證據均已
    提出於原法院並由原法院予以審酌後而為再審聲請人有罪之
    認定，是原裁定認再審聲請人所舉前揭事由與聲請再審應符
    合「嶄新性」之要件不符，難認合於刑事訟法第420條第1項
    第6 款聲請再審之理由，既無所謂發現確實新證據之情事，
    自不合聲請再審之要件，因而駁回再審聲請人之聲請，其認
    事用法，並無不當。抗告意旨執此指摘原裁定不當，為無理
    由，應予駁回。
據上論斷，應依刑事訴訟法第412條，裁定如主文。
中    華    民    國    99    年    2     月    26    日
                  刑事第五庭  審判長 法  官  高明哲
                                     法  官  高玉舜
                                     法  官  劉秉鑫
以上正本證明與原本無異。
不得再抗告。
                                     書記官  蔡宜蓁
中    華    民    國    99    年    3     月    1     日

司法院資訊處製作；財團法人民間司法改革基金會備份。
